【裁判字號】    90,交易,3
【裁判日期】    900223
【裁判案由】    過失致死等
【裁判全文】
臺灣桃園地方法院刑事判決                              九十年度交易字第三號
    公訴人  臺灣桃園地方法院檢察署檢察官
    被  告  乙○○
右列被告因公共危險等案件，經檢察官提起公訴（八十九年度偵字第一八００一號）
，本院判決如左：
        主  文
乙○○服用酒類，不能安全駕駛動力交通工具而駕駛，處有期徒刑肆月。又因過失致
人於死，處有期徒刑拾月。應執行有期徒刑壹年，緩刑肆年。
        事  實
一、乙○○明知飲酒後吐氣所含酒精成份超過每公升零點二五毫克時，不得駕駛，竟
    於民國（下同）八十九年十一月十一日上午十時許，在服用酒類後，且其當時吐
    氣所含酒精成份已達每公升零點八三毫克，而不能安全駕駛動力交通工具時，仍
    駕駛ＩＢＺ─６６７號機車之動力交通工具，沿最高速限四十公里之桃園縣龍潭
    鄉○○路，由龍潭往大溪方向行駛，在行經設有閃黃燈號誌之上開路段與三七九
    巷之交岔路口時，應注意汽車行駛至交岔路口，應遵守燈光號誌之指示減速慢行
    ，並應注意行車速度，應依標誌之規定，且應注意汽車行駛時，駕駛人應注意車
    前狀況，並隨時採取必要之安全措施，再按諸當時之天候、光線、號誌、路況等
    一切情況，復無乙○○不能注意之情形，竟在行經上開交岔路口處時，以時速四
    十餘公里之速度超速行駛，而疏未注意減速慢行，復疏未注意其前方處適有由張
    定保所騎用之電動機車，正沿上開上開路段三七九巷駛出而欲穿越上開路段至對
    向三九二巷內，而以上開ＩＢＺ─６６７機車之車頭處撞及上開電動機車左側倒
    地，致乙○○因之受有頭部外傷併發顱內出血等傷害，而於送醫後仍延至八十九
    年十一月十四日下午三時四十二分不治死亡。嗣乙○○於警員薛石利到場處理發
    覺上情前，主動向警員薛石利陳述上開肇事經過，復於事後接受本院之審理。
二、案經乙○○自首及桃園縣警察局平鎮分局報請臺灣桃園地方法院檢察署檢察官偵
    查起訴。
        理  由
一、右揭事實業據被告乙○○迭次於警、偵訊中及本院審理時坦承不諱，核與證人劉
    國強於警訊中證述之情節及被害人家屬甲○○於警、偵訊中及本院審理時指述之
    情節，均相符合，復有道路交通事故調查報告表乙紙、現場照片三紙、酒精測試
    表乙紙及酒測觀察紀錄表乙紙，在卷可稽，且被害人張定保因本件車禍於送醫後
    仍不治死亡乙情，業據公訴人督同檢驗員到場相驗屬實，並製有相驗屍體證明書
    、驗斷書及勘驗筆錄各乙份可佐，應堪認定。又按「飲酒後吐氣所含酒精成份超
    過每公升零點二五毫克以上，不得駕車」、「汽車行駛至交岔路口，應遵守燈光
    號誌之指示」、「行車速度，應依標誌之規定」及「汽車行駛時，駕駛人應注意
    車前狀況，並隨時採取必要之安全措施」，道路交通安全規則第九十三條第一項
    、第九十四條第三項、第一百零二條第一項第一款前段、第一百十四條第二款均
    有明文，再按諸當時之天候、光線、號誌、路況等一切情況，復無被告不能注意
    之情形，竟在行經上開交岔路口處時，以時速四十餘公里之速度超速行駛，而疏
    未注意減速慢行，復疏未注意其前方處適有由被害人張定保所騎用之電動機車，
    正沿上開上開路段三七九巷駛出而欲穿越上開路段至對向三九二巷內，而以上開
    ＩＢＺ─６６７機車之車頭處撞及上開電動機車左側倒地，致被害人乙○○因之
    受有頭部外傷併發顱內出血等傷害，而於送醫後仍延至八十九年十一月十四日下
    午三時四十二分不治死亡，則被告就被害人張定保上開死亡之結果，顯有過失責
    任，且其間亦存有相當因果關係，至為顯然。被告犯行已臻明確，應予依法論科
    。
二、核被告所為，係犯刑法第一百八十五條之三之服用酒類，不能安全駕駛動力交通
    工具而駕駛罪及第二百七十六條第一項之過失致死罪。被告於肇事後警員薛石利
    到場處理前，已先行向警員薛石利主動陳述上開肇事經過乙情，業據警員薛石利
    到院證述屬實，且被告復於事後接受本院之審理，則被告應已符合刑法第六十二
    條前段自首規定之要件，應依同條之規定減輕其刑。被告所犯上開二罪間，其犯
    意各別，要件不同，應予分論併罰。又被告酒醉駕車因而致被害人張定保死亡，
    應依道路交通管理處罰條例第八十六條第一項規定加重其刑。爰審酌被告明知其
    當時飲酒後吐氣所含酒精成份已超過每公升零點二五毫克以上，不得駕車，竟仍
    騎用上開機車而肇事，並致被害人張定保因之受有上述傷害而不治死亡，已損及
    被害人張定保之權益及被告犯罪後之態度等一切情狀，量處如主文所示之刑，並
    定其應執行之刑。惟被告前未曾受有期徒刑以上刑之宣告，此有臺灣高等法院刑
    案被告全國前案紀錄表乙份可佐，其因一時疏慮，致犯本罪，經此教訓，當知所
    惕勵，且被告事後已與被害人家屬達成民事和解，亦據被害人家屬張桂淑到院證
    述明確，則被告應無再犯之虞，爰本院認對其所宣示之刑，以暫不執行為適當，
    並諭知緩刑四年，以啟自新。
據上論斷，應依刑事訴訟法第二百九十九條第一項前段，刑法第一百八十五條之三、
第二百七十六條第一項、第五十一條第五款、第七十四條第一款，道路交通管理處罰
條例第八十六條第一項，罰金罰鍰提高標準條例第一條前段，判決如主文。
本案經檢察官胡樹德到庭執行職務。
中      華      民      國       九十     年     二     月   二十三   日
                          臺灣桃園地方法院交通法庭
                              法  官  林 晏 鵬
右正本證明與原本無異。
如不服本判決，應於判決送達後十日內向本院提出上訴狀( 應附繕本 )，上訴於
臺灣高等法院。
                              書記官  張 雅 慧
中        華        民        國   九十   年   二   月    二十六    日
附論罪科刑依據之法條：刑法第一百八十五條之三、第二百七十六條
刑法第一百八十五條之三
服用毒品、麻醉藥品、酒類或其他相關之物、不能安全駕駛動力交通工具而駕駛者，
處一年以下有期徒刑、拘役或三萬元以下罰金。
刑法第二百七十六條
因過失致人於死者，處二年以下有期徒刑、拘役或二千元（現已提高十倍為二萬元）
以下罰金。
從事業務之人，因業務上之過失犯前項之罪者，處五年以下有期徒刑或拘役得併科三
仟元（現已提高十倍為三萬元）以下罰金。


司法院資訊處製作；財團法人民間司法改革基金會備份。
